# 企业成本核算制度

提问人：623336408 时间：2015-12-02 10:14:09
按照企业会计准则，固定资产修理费应计入当期损益；
财政部企业产品成本核算制度将固定资产维护及修理费计入产品成本，成本核算制度与准则到底是什么关系呢？固定资产修理费到底应该如何理解

回答人：chenyiwei
产品成本核算制度不属于企业会计准则体系的组成部分，更多地是出于内部财务管理的需要。

提问人：623336408 时间：2015-12-02 21:18:45
但以财政部名义发布，且号称企业产品成本核算制度？

回答人：chenyiwei
虽然也是“财会”文号的文件，但其与企业会计准则并不是一个体系，且有些规定存在冲突。